臺灣宜蘭地方法院刑事判決　　　　　　　 95年度易字第472號
　　公　訴　人　臺灣宜蘭地方法院檢察署檢察官
　　被　　　告　甲○○
　　　　　　　　　　　　（另案在臺灣宜蘭監獄執行中）
上列被告因竊盜案件，經檢察官提起公訴（95年度偵緝字第283
號），經本院裁定進行簡式審判程序，爰不經通常審判程序判決
如下：
    主  文
甲○○共同竊盜，累犯，處有期徒刑肆月，易科罰金，以銀元
佰元即新臺幣玖佰元折算壹日。
    事  實
一、甲○○前因違反毒品危害防制條例案件，經臺灣基隆地方法
    院於民國92年10月27日，以92年度訴字第269號刑事判決判
    處有期徒刑7月確定，於93年8月5日縮短刑期執行完畢出監
    ，猶不知警惕；與簡志杰（竊盜犯行曾經判決確定，業經臺
    灣基隆地方法院檢察署檢察官於95年9月16日，以95年度偵
    字第2755號為不起訴處分確定）基於共同意圖為自已不法所
    有之犯意聯絡，於95年3月12日下午3時許，由甲○○駕駛其
    所有之車牌號碼8D-4616號自用小客車，搭載簡志杰，共同
    前往臺北縣萬里鄉○○路88號，無故侵入乙○○所有之鋁窗
    工廠倉庫內（侵入建築物罪部分未據告訴），徒手竊取鋁料
    約40支（約值新台幣2萬元），於得手後將鋁條置於上開自
    用小客車上，於駕車離去前，為乙○○發覺可疑，以行動電
    話攝得車牌號碼及甲○○影像。甲○○、簡志杰因其上開犯
    行被發覺，即將竊得之鋁條攜至基隆外木山地區丟棄，乙○
    ○則以其用行動電話所攝得之影像報警而循線查獲。
二、案經臺北縣政府警察局金山分局報請臺灣基隆地方法院檢察
    署檢察官函請臺灣高等法院檢察署檢察長令轉臺灣宜蘭地方
    法院檢察署檢察官偵查起訴。
    理  由
一、訊據被告甲○○對於上開竊盜犯行於偵訊及本院審理中均坦
    承不諱，並據同案共犯簡志杰於警、訊中供述，及證人乙○
    ○於警、偵訊中證述在卷。此外，並有乙○○以行動電話攝
    得之影像3幀、車牌號碼8D-4616號自用小客車車籍查詢電腦
    資料在卷可佐，是被告之自白應與事實相符，應堪採信。綜
    上所述，本件事證明確，被告竊盜犯行明確，應依法論科。
二、被告行為後，刑法業於94年2月2日修正公布，於95年7月1日
    施行。依修正後之刑法第2條第1項規定「行為後法律有變更
    者，適用行為時之法律。但行為後之法律有利於行為人者，
    適用最有利於行為人之法律」。該條係規範行為後法律變更
    所生新舊法比較適用之準據法，其本身無關行為可罰性要件
    之變更，是於刑法修正施行後，應適用該條之規定，為「從
    舊從新」之比較。又該條所稱「法律有變更」，指行為時與
    裁判時之刑罰法律，關於刑罰權規範事項（特別指刑罰權形
    成規範、成罪規範、科刑規範）互有不同內容之規範而言。
    再於比較時應就罪刑有關之共犯、未遂犯、想像競合犯、牽
    連犯、連續犯、結合犯以及累犯加重、自首減輕暨其他法定
    加減原因（如身分加減）與加減比例等一切情形，本於統一
    性及整體性原則，綜其全部罪刑之結果而為比較。本件關於
    新舊法比較適用之說明如下：
  (一)刑法第320條第1項定有罰金刑，而該罪罰金刑之下限，依修
    正前刑法第33條第5款規定：「主刑之種類如左：五、罰金
    ，一元以上。」換算成新台幣為3元，修正後刑法第33第5款
    規定為：「主刑之種類如下：五、罰金，新台幣一千元以上
    ，以百元計算之。」是依修正後刑法第33條第5款規定，就
    罰金刑之下限有所提高，修法前之規定較有利於被告。
  (二)修正前刑法第28條規定：「二人以上共同實施犯罪之行為者
    ，皆為正犯。」修正後則規定為：「二人以上共同實行犯罪
    之行為者，皆為正犯。」此一修法旨在排除陰謀共同正犯及
    預備共同正犯，以限縮共同正犯之成立要件，惟本件被告與
    簡志杰竊盜犯行部分，非屬陰謀共同正犯及預備共同正犯之
    範疇，該2人均具有犯意聯絡及行為分擔，不論新法或舊法
    ，均應論以共同正犯，是修法後之規定並無較有利於被告之
    情形。
  (三)修正前第47條規定：「受有期徒刑之執行完畢，或受無期徒
    刑或有期徒刑一部之執行而赦免後，五年以內再犯有期徒刑
    以上之罪者，為累犯，加重本刑至二分之一。」修正後刑法
    第47條第1項規定：「受徒刑之執行完畢，或一部之執行而
    赦免後，五年以內故意再犯有期徒刑以上之罪者，為累犯，
    加重本刑至二分之一。」查本件被告前因違反毒品危害防制
    條例案件，經臺灣基隆地方法院於92年10月27日，以92年度
    訴字第269號刑事判決判處有期徒刑7月確定，於93年8月5日
    縮短刑期執行完畢出監，有臺灣高等法院被告前案紀錄表在
    卷可稽，經比較上開新、舊法，被告無論依新法或舊法，均
    為累犯，應加重其刑，是修正後之刑法關於累犯之規定並無
    較有利於被告之情形。
  (四)依修正前刑法第41條第1項前段及罰金罰鍰提高標準條例第2
    條第1項規定，易科罰金之折算標準，應以銀元3百元折算1
    日，經換算為新臺幣後，應以新臺幣9百元折算為1日，惟修
    正後刑法第41條第1項前段則規定「犯最重本刑為五年以下
    有期徒刑以下之刑之罪，而受六個月以下有期徒刑或拘役之
    宣告者，得以新臺幣一千元、二千元或三千元折算一日，易
    科罰金。」，是比較新舊法之結果，新法並非較有利於被告
    。
  (五)本件綜合上揭新舊刑法比較之結果，並本於統一性及整體性
    原則，關於被告所犯刑法之罪，新修正之刑法並未較有利於
    被告，爰一體適用修正前之刑法。
三、核被告所為，係犯刑法第320條第1項竊盜罪。被告與簡志杰
    就上開竊盜犯行，有犯意之聯絡及行為之分擔，皆為共同正
    犯。又被告前因違反毒品危害防制條例案件，經臺灣基隆地
    方法院以92年度訴字第269號刑事判決判處有期徒刑7月確定
    ，於93年8月5日縮短刑期執行完畢出監，其受有期徒刑執行
    完畢後，5年內再犯法定刑有期徒刑以上之本罪，為累犯，
    依修正前刑法第47條規定加重其刑。爰審酌被告犯罪之目的
    、手段、竊得財物之價值，及犯罪後坦承犯行、態度良好等
    一切情狀，量處如主文所示之刑，並依修正前刑法第41條第
    1項前段諭知易科罰金之折算標準，以示懲儆。
據上論斷，應依刑事訴訟法第299條第1項前段，刑法第2條第1項
前段、修正前刑法第28條、刑法第320條第1項、修正前刑法第47
條、第41條第1項前段、刑法施行法第1條之1、修正前罰金罰鍰
提高標準條例第2條，判決如主文。
本案經檢察官吳廣莉到庭執行職務
中　　華　　民　　國　　96　　年　　1 　　月　　31　　日
                  刑事第四庭  法  官  辜漢忠
以上正本證明與原本無異。
如不服本判決應於收受本判決後10日內向本院提出上訴書狀，其
未敘述上訴理由者，並得於提起上訴後10日內向本院補提理由書
狀(均須按他造當事人之人數附繕本)「切勿逕送上級法院」。
                              書記官  許麗汝
中　　華　　民　　國　　96　　年　　2 　　月　　1 　　日
